【裁判字號】    95,聲再,4
【裁判日期】    950620
【裁判案由】    贓物等
【裁判全文】
臺灣高等法院花蓮分院刑事裁定           95年度聲再字第4號
聲  請  人  甲○○
即  被  告
上列聲請人因贓物等案件，對於本院94年度上易字第153號中華
民國95年3月9日確定判決（臺灣花蓮地方法院94年度易第132號
，臺灣花蓮地方法院檢察署94年度偵字第1542、1712、1713號）
，聲請再審，本院裁定如下：
    主  文
再審之聲請駁回。
    理  由
一、按有罪之判決確定後，有左列情形之一者，為受判決人之利
    益，得聲請再審︰
    （一）原判決所憑之證物已證明其為偽造或變造者。
    （二）原判決所憑之證言、鑑定或通譯已證明其為虛偽者。
    （三）受有罪判決之人，已證明其係被誣告者。
    （四）原判決所憑之通常法院或特別法院之裁判已經確定裁
          判變更者。
    （五）參與原判決或前審判決或判決前所行調查之法官，或
          參與偵查或起訴之檢察官，因該案件犯職務上之罪已
          經證明者，或因該案件違法失職已受懲戒處分，足以
          影響原判決者。
    （六）因發現確實之新證據，足認受有罪判決之人應受無罪
          、免訴、免刑或輕於原判決所認罪名之判決者。
    前項第1款至第3款及第5款情形之證明，以經判決確定，或
    其刑事訴訟不能開始或續行非因證據不足者為限，得聲請再
    審。且不得上訴於第三審法院之案件，除前條規定外，其經
    第二審確定之有罪判決，如就足生影響於判決之重要證據漏
    未審酌者，亦得為受判決人之利益，聲請再審，且依第421
    條規定，因重要證據漏未審酌而聲請再審者，應於送達判決
    後20日內為之，刑事訴訟法第420條、第421條、第424條規
    定甚明。又聲請再審，應以再審書狀敘述理由，附具原判決
    之繕本及證據，提出於管轄法院為之，刑事訴訟法第429 條
    亦定有明文。
二、本件聲請意旨略以：
（一）聲請人於審理庭時已表示未叫另一被告邱家慶偷車，證人
      邱家慶經訊問後亦表示未受聲請人之教唆，其前後供詞不
      一，原審逕採邱家慶警詢筆錄，有違證據法則。且聲請人
      不會亦不懂如何拆解賓士車輛照后鏡。亦未向邱家慶收購
      后照鏡，邱家慶拿賓士照后鏡給聲請人時，稱急用錢，要
      先質押，俟後有錢再贖回，亦未告知此物係贓物。
（二）有關邱家慶如何拆解賓士照后鏡可問邱家慶，聲請人決非
      教唆拆解之人，經回想係有1名叫「阿木」男子教唆。並
      願接受測謊。
    等理由，認原確定判決有刑事訴訟法第420條第1項第6款之
    情形而提起再審云云。
三、經查：
（一）本件聲請人據以聲請再審之本院94年度上易字第153號確
      定判決，係經本院於民國 (下同 )95年3月9日宣判，因係
      不得上訴之案件，於同日即確定，有臺灣高等法院前案紀
      錄表在卷可參，並經本院調閱上開案卷，查明屬實。而聲
      請人則於95年3月17日收受判決，有本院送達回證影本附
      卷可稽，其於95年4月10日提起本件再審之訴，亦有本院
      收文章在卷可參，加計在途期間6日，其提起本件再審並
      未逾20日之期間，先予敘明。
（二）本件聲請人以原審有刑事訴訟法第420條第1項第6款之因
      發現確實之新證據，足認受有罪判決之人應受無罪、免訴
      、免刑或輕於原判決所認罪名之判決為由提起再審。惟聲
      請人除所附聲請狀敘述理由及附具原判決之繕本外，並未
      依刑事訴訟法第429條規定，提出聲請再審之確實新證據
      ，足認其所受之有罪判決應受無罪、免訴、免刑或輕於原
      判決所認罪名之判決，僅以證人邱家慶於原審之證詞與之
      前警詢之證詞不同及提出不詳姓名綽號「阿木」之人為教
      唆犯罪之人為據。
（三）惟證人邱家慶於原審證述內容並非確實之新證據，而「阿
      木」究是否存在，聲請人亦未提出確實之資料以供查驗，
      顯非係屬確實之新證據甚明。
（四）又所謂「足生影響於判決之重要證據漏未審酌」，係指當
      事人於第二審法院判決前所提出之證物，足以影響、變更
      判決結果，而法院漏未審酌而言，如第二審判決前所提出
      之證據，經第二審法院依調查之結果，本於論理法則、經
      驗法則，取捨證據後，認定事實者，則不包括之，亦即所
      謂「有足以影響於判決之重要證據漏未審酌為理由」者，
      必該證據已經提出卻漏未審酌，且該證據確為真實，而足
      以據以認定受判決人應受無罪、或免訴、或輕於原審所認
      定罪名而後可，否則如不足以推翻原確定判決所認之罪名
      ，而僅據以爭執原確定判決對證據之取捨，仍不能准許再
      審。本件聲請人既僅爭執證人邱家慶之證詞，而證人邱家
      慶證詞之採認，亦經原審於判決理由中詳敘甚明，並無聲
      請人所稱之違背證據法則之情形。聲請人並未就此部分舉
      出原審有何重要證據漏未審酌之處，且亦未能舉出足以影
      響判決之「阿木」之人之資料，故其聲請顯無理由。
（五）本件原審已就聲請人所涉犯之罪刑、證據之取捨及量刑之
      理由，依調查之結果，本於論理法則、經驗法則，取捨證
      據後，為認定事實，並適用法律，且於判決理由中詳加敘
      明，故本件並未有聲請人所述之刑事訴訟法第420條第1項
      第6款所定再審之事由，故本件聲請人之再審聲請無理由
      ，應予駁回。
四、據上論斷，依刑事訴訟法第434條第1項，裁定如主文。
中    華    民    國    95    年    6    月    20     日
                        審判長法  官     何 方 興
                              法  官     林 德 盛
                              法  官     王 玟 瑩
以上正本證明與原本無異。
本件不得抗告。
                              書記官     吳 家 瑩
中    華    民    國    95    年    6    月    20     日


司法院資訊處製作；財團法人民間司法改革基金會備份。
